# 请教陈老师：关于备考报表

提问人：kingsen307 时间：2021-03-25 10:33:07
1 、A集团 2020 年同一控制下无偿划出下属B公司，请问是否可以假定B公司自始至终不属于A集团子公司，并以此为基础编制备考报告？如可以，出具审计报告还是审阅报告?
2 、C集团 2020 年同一控制下合并D公司，请问是否可以假定对B公司未达到控制，采用权益法核算，并以此为基础编制备考报告？如可以，出具审计报告还是审阅报告?

回答人：chenyiwei
能否接受特殊编制基础的一个重要考量是该特殊编制基础与预定报表使用者的信息需求之间是否存在相关性。脱离这个前提来讨论各种假设的编制基础是没有意义的。因此，需要首先确定该报表的预期使用者是谁，这些预期使用者将把该备考报表用于什么用途，再来讨论什么编制基础可以最大化对这些预期使用者的决策相关性。